【裁判字號】    99,交訴,37
【裁判日期】    991130
【裁判案由】    公共危險等
【裁判全文】
臺灣宜蘭地方法院刑事判決              99年度交訴字第37號
公  訴  人  臺灣宜蘭地方法院檢察署檢察官
被      告  李仁傑
上列被告因公共危險案件，經檢察官提起公訴（99年度偵字第3
877號），經本院裁定進行簡式審判程序，爰不經通常審判程
序判決如下：
    主  文
李仁傑犯不能安全駕駛動力交通工具罪，處有期徒刑肆月，如易
科罰金，以新台幣壹仟元折算壹日；又犯過失致人於死罪，處有
期徒刑伍月，如易科罰金，以新台幣壹仟元折算壹日；又犯肇事
致人死亡逃逸罪，處有期徒刑陸月，如易科罰金，以新台幣壹仟
元折算壹日。應執行有期徒刑壹年，如易科罰金，以新台幣壹仟
元折算壹日。
    事  實
一、李仁傑於飲酒後已無安全駕駛動力交通工具之能力，仍於民
    國99年7月27日下午駕駛車牌號碼IA-6559號自用小客車，沿
    宜蘭縣員山鄉○○路由西往東方向行駛，於同日下午2時10
    分許，行經宜蘭縣員山鄉○○路近員山路2段路口50公尺處
    ，本應注意車前狀況，隨時採取必要之安全措施，雖依當時
    天候雨，但日間自然光線，路面濕潤、惟無缺陷及無障礙物
    ，視距良好，並無不能注意之情事，竟疏未注意車前狀況，
    在限速時速50公里之路段，以時速60公里之速度超速行駛，
    因而撞及同向在前由蔡阿元騎乘之腳踏車，致蔡阿元人車倒
    地後受有創傷性氣胸及胸廓多處骨折、頭部外傷、軀幹撕裂
    傷等傷害。詎李仁傑於車禍後猶不知下車救護傷患，竟基於
    肇事逃逸之犯意，而駕車駛離現場。嗣經警調閱附近路口之
    監視器畫面後，循線查獲李仁傑。而李仁傑於同日下午4時
    54分許由家屬陪同投案，並經警對其實施呼氣中酒精濃度測
    試，測得其呼氣中酒精濃度達0.96mg/l。蔡阿元則經在場民
    眾報警後送醫急救，仍於99年7月27日下午3時22分許因前揭
    傷害不治死亡。
二、案經臺灣宜蘭地方法院檢察署檢察官相驗後自動檢舉偵查起
    訴。
    理  由
一、訊據被告李仁傑於警、偵訊及本院審理中，對於上開酒醉駕
    車、肇事逃逸、過失致人於死犯行均坦承不諱。經查：
  (一)本件車禍發生地點為宜蘭縣員山鄉○○路近員山路2段路口
    50公尺處，車禍後僅有被害人蔡阿元倒於現場，被告則駕車
    離去等情，業據證人吳季紜於警訊中證述在卷（參見99年度
    相字第252號卷第11、12頁99年7月27日警訊筆錄），並有宜
    蘭縣政府警察局宜蘭分局道路交通事故現場圖、道路交通事
    故調查報告表(一)、(二)、現場及車損照片41幀等件在卷可佐（
    99年度相字第21至44頁）。車禍後被害人受有創傷性氣胸及
    胸廓多處骨折、頭部外傷、軀幹撕裂傷等傷害，經送往國立
    陽明大學附設醫院急救後，仍於99年7月27日下午3時22分許
    因前揭傷害不治死亡，有國立陽明大學診斷證明書1紙附卷
    可佐（99年度相字第252號卷第20頁），並經臺灣宜蘭地方
    法院檢察署檢察官督同法醫相驗屬實，製有相驗筆錄、相驗
    照片、檢驗報告書、相驗屍體證明書等件附卷可證（99年度
    相字第252號卷第46、54至57、81至101頁）。被告於99年7
    月27日下午4時54分許至宜蘭縣政府警察局宜蘭分局內城派
    出所投案，經施以呼氣中酒精濃度測試，測得其呼氣中酒精
    濃度達0.96mg/l，亦有道路交通事故當事人酒精測定紀錄表
    在卷可證。
  (二)按「行車速度，依速限標誌或標線之規定，無速限標誌或標
    線者，應依下列規定：一、行車時速不得超過五十公里。但
    在未劃設車道線、行車分向線或分向限制線之道路，或設有
    快慢車道分隔線之慢車道，時速不得超過四十公里。」、「
    汽車行駛時，駕駛人應注意車前狀況及兩車併行之間隔，並
    隨時採取必要之安全措施。」道路交通安全規則第93條第1
    項第1款、第94條第3項分別定有明文。被告駕駛汽車自應注
    意上開規定，雖依當時天候雨，但日間自然光線，路面濕潤
    、惟無缺陷及無障礙物，視距良好，並無不能注意之情事，
    竟疏未注意車前狀況，在限速時速50公里之路段，以時速60
    公里之速度超速行駛，因而撞及同向在前由被害人騎乘之腳
    踏車，其駕駛行為顯有過失。
  (三)被害人因本件車禍受傷，經送醫急救後不治死亡，則被害人
    之死亡結果與被告之過失駕駛行為間，顯有相當因果關係。
    綜上所述，本件事證明確，被告酒醉駕車、肇事逃逸、過失
    致人於死犯行堪以認定，應依法論科。
二、核被告所為，係犯刑法第185條之3服用酒類不能安全駕駛動
    力交通工具罪、同法第185條之4肇事逃逸罪、同法第276條
    第1項過失致人於死罪。被告因酒醉駕車因而致人死亡，其
    所犯上開過失致人於死犯行部分應依道路交通管理處罰條例
    第86條第1項加重其刑至二分之一。被告所犯上開3罪，犯意
    各別，行為互殊，應予分論併罰。爰審酌被告於酒後駕駛車
    輛，竟未注意車行狀況，因而發生車禍，於車禍後竟不思下
    車救護傷患，竟駕車離去，雖於犯後坦承犯行，並與被害人
    達成和解，但依其所犯上開各罪情節，犯罪所生之損害等一
    切情狀，就其所犯上開3罪分別量處如主文所示之刑，並定
    其應執行刑，及諭知易科罰金之折算標準，以示懲儆。
據上論斷，應依刑事訴訟法第273條之1第1項、第299條第1項前
段，道路交通管理處罰條例第86條第1項，刑法第185條之3、第
185條之4、第276條第1項、第41條第1項、第8項，第51條第5款
，刑法施行法第1條之1第1項、第2項前段，判決如主文。
本案經檢察官王清白到庭執行職務
中    華    民    國    99    年    11    月    30    日
                  刑事第四庭  法  官  辜漢忠
以上正本證明與原本無異。
如不服本判決應於收受送達後十日內向本院提出上訴書狀，並應
敘述具體理由；其未敘述上述理由者，應於上訴期間屆滿後二十
日內向本院補提理由書(均須按他造當事人之人數附繕本)「切勿
逕送上級法院」。
                              書記官  林詩綺
中    華    民    國    99    年    11    月    30    日
附錄本案論罪科刑法條：
刑法第185條之3
服用毒品、麻醉藥品、酒類或其他相類之物，不能安全駕駛動力
交通工具而駕駛者，處1年以下有期徒刑、拘役或科或併科15萬
元以下罰金。
刑法第185條之4
駕駛動力交通工具肇事，致人死傷而逃逸者，處6月以上5年以下
有期徒刑。
刑法第276條第1項
因過失致人於死者，處2年以下有期徒刑、拘役或2千元以下罰金
。

司法院資訊處製作；財團法人民間司法改革基金會備份。
